臺灣桃園地方法院刑事判決　　　　　　　 94年度訴字第185號
公　訴　人　臺灣桃園地方法院檢察署檢察官
被　　　告　丁○○
上列被告因偽造文書等案件，經檢察官提起公訴（92年度偵字第
18510 號），本院判決如下：
    主  文
丁○○共同連續行使偽造私文書，足以生損害於公眾及他人，累
犯，處有期徒刑捌月。如附表1 、2 所示偽造之「丙○○」、「
甲○○」印文、署名及未扣案偽造「丙○○」、「甲○○」印章
各壹顆，均沒收之。
    事  實
一、丁○○前因偽造文書等案件，經法院判處有期徒刑6 月，如
    易科罰金以3 百元折算1 日（偽造文書部分，已先執行完畢
    ）、有期徒刑6 月，如易科罰金以3 百元折算1 日（詐欺部
    分）、有期徒刑3 月，如易科罰金以3 百元折算1 日（偽造
    文書部分）；嗣經裁定應執行有期徒刑1 年2 月確定，刑期
    起算日92年3 月10日，指揮書執行完畢日期92年11月9 日，
    於92年11月5 日縮短刑期執行完畢，猶不知悛悔。明知未經
    丙○○、甲○○授權以其名義購車及擔任保證人，竟夥同2
    名不詳姓名年籍之成年女子，共同基於行使偽造私文書、使
    公務員登載不實及詐欺之概括犯意聯絡，於民國91年7 月下
    旬某日，由丁○○以電話通知乙○○表示欲購買2 輛車。越
    數日，乙○○乃經戊○○介紹覓得車牌號碼EZ-5046 號自小
    客車及車牌號碼V5-2907 號自小貨車（廂型車）後，丁○○
    夥同該2 名不詳姓名年籍之成年女子，先至臺灣地區某不詳
    店名刻印店，利用不知情店員偽造「丙○○」、「甲○○」
    之印章各1 枚後，並持以不詳方式取得丙○○、甲○○國民
    身分證（無證據證明丁○○以不法方式取得）。先後(1)於同
    年7 月25日，至乙○○所經營位於桃園縣龜山鄉○○路73號
    之中古車行，由該2 名不詳姓名年籍之成年女子分別冒稱丙○○、甲○○，向乙○○購車，並由受遠東國際商業銀行逸
    仙分行（下稱遠東銀行）委託辦理貸款業務之匯豐汽車股份
    有限公司（以下稱匯豐汽車公司）之職員己○○至前開中古
    車行，就車牌號碼EZ-5046 號自小客車購車貸款之相關事宜
    進行徵信、對保、簽約，丁○○即偕同假冒丙○○、甲○○
    之前開2 名不詳姓名年籍之成年女子，持以不詳方式取得丙○○、甲○○之身分證影本，一同與己○○對保，並由該名
    冒充丙○○之女子在遠東銀行之貸款暨動產抵押契約書簽名
    欄內「甲方（即借款人）」處、遠東銀行分期申請書「保證
    人」處，接續偽造「丙○○」之署名各1 枚，並蓋用偽造「
    丙○○」之印章於前開署名下方偽造印文各1 枚，及於遠東
    銀行之指定撥款書借款人處偽造「丙○○」之署名、印文各
    1 枚，及由該冒稱丙○○、甲○○之成年女子於未記載金額
    、發票日之本票發票人處、並在本票授權書立授權書人處，
    各偽造「丙○○」、「甲○○」署名、印文各1 枚；另由冒
    充甲○○之另一女子在貸款暨動產抵押契約書簽名欄內「甲
    方連帶保證人」處偽造「甲○○」之署名，及印文各1 枚、
    遠東國際商業銀行分期申請書「保證人」處，接續偽造「甲○○」之署名各1 枚（詳如附表1 所示），偽造完成前開私
    文書後，將此不實事項資料持以交付匯豐汽車公司職員己○○，完成對保、簽約手續，足以生損害於丙○○、甲○○、
    匯豐汽車公司、遠東銀行；並由不知情己○○於同日至臺北
    市○○路○ 段21號交通部公路總局臺北市監理處，辦理車輛
    過戶手續，使監理機關之公務員將該車過戶登記於丙○○名
    下，而將此等不實事項登記於車籍管理資料，足以生損害於
    丙○○、原車主陳建倫及監理機關車籍管理之正確性，並以
    此方式施用詐術，致遠東銀行陷於錯誤，誤信丙○○同意貸
    款、甲○○同意擔保前開貸款，而同意核撥貸款新台幣（下
    同）27萬元至其指定匯豐汽車公司帳戶。(2)於同年月29日丁○○偕同該2 名冒充丙○○、甲○○之女子，再至上開乙○○經營中古車行與己○○就車號V5-2 907號自小貨車（廂型
    車）購車貸款事宜進行徵信、對保、簽約，由該名冒充甲○○之女子在貸款暨動產抵押契約書「甲方（即借款人）」、
    遠東銀行分期申請書「申請人」處，接續偽造「甲○○」之
    署名各1 枚，復持偽造「甲○○」之印章，接續用印於前開
    署名下方偽造印文各1 枚，及於遠東銀行之指定撥款書借款
    人處偽造「甲○○」之署名、印文各1 枚，並由該2 名冒稱
    丙○○、甲○○之成年女子於未記載金額、發票日之本票發
    票人處、並在本票授權書立授權書人處，各偽造「丙○○」
    、「甲○○」署名、印文各1 枚；另由冒充丙○○之另一女
    子在貸款暨動產抵押契約書簽名欄內「甲方連帶保證人」處
    偽造「丙○○」之署名，及印文各1 枚、遠東國際商業銀行
    分期申請書「保證人」處，接續偽造「丙○○」之署名各1
    枚（詳如附表2 所示），偽造完成前開私文書後，將此不實
    事項資料持以交付匯豐汽車公司職員己○○，完成對保手續
    ，足以生損害於丙○○、甲○○、匯豐汽車公司、遠東銀行
    ；並由不知情己○○於同日至桃園縣桃園市○○路416 號交
    通部公路總局新竹區監理所桃園監理站，辦理車輛過戶手續
    ，使監理機關之公務員將該車過戶登記於甲○○名下，而將
    此等不實事項登記於車籍管理資料，足以生損害於甲○○、
    原車主鴻泰興業有限公司（下稱鴻泰公司）及監理機關車籍
    管理之正確性，並以此方式施用詐術，致遠東銀行陷於錯誤
    ，誤信甲○○同意貸款、丙○○同意擔保前開貸款，而同意
    核撥貸款24萬元至其指定匯豐汽車公司帳戶。
二、案經甲○○訴請桃園縣政府警察局龜山分局報告臺灣桃園地
    方法院檢察署檢察官偵查起訴。
    理  由
一、訊據被告丁○○固不否認於上揭時、地，向乙○○購買得車
    牌號碼EZ-5046 號自小客車及車牌號碼V5-2907 號自小貨車
    （廂型車），惟矢口否認有何有行使偽造私文書、使公務員
    登載不實、詐欺等犯行，辯稱：其經丙○○同意後，始以其
    名義購買車牌號碼EZ-5046 號小客車供己使用，其未以丙○○名義擔任甲○○購買另一車輛保證人；而車牌號碼V5-290
    7 號自小貨車是綽號「石頭」石先生交付甲○○身分證委其
    購買小貨車，其未偽造甲○○簽名，亦未偽刻丙○○、甲○○2 人印章，是乙○○故意陷害她云云。經查：
(一)按「被告以外之人於偵查中向檢察官所為之陳述，除顯有不
    可信之情況者外，得為證據。」，刑事訴訟法第159-1 條第
    2 項訂有明文。而檢察官代表國家偵查犯罪、實施公訴，依
    法其有訊問被告、證人及鑑定人之權，證人、鑑定人且須具
    結，而實務運作時，偵查中檢察官向被告以外之人所取得之
    陳述，原則上均能遵守法律規定不致違法取供，其可信性極
    高，本件證人即被害人甲○○於偵查中結證陳述，其身分證
    遺失經過及並未簽約買車及簽發本票購車等情，證人即匯豐
    汽車公司職員己○○於偵查中供述辦理本件被告購車辦理徵
    信、貸款、對保之經過，均無顯有不可信情況，故渠等於偵
    查中證言，自得為證據，合先敘明。
(二)車牌號碼EZ-5046 號自小客車原係陳建倫所有，於91年7 月
    25日移轉登記予丙○○名下之事實，有汽 (機)車 過戶登記
    書1 紙在卷可參（見偵卷第155 頁）；另車牌號碼V5-290 7
    號自小貨車原係鴻泰公司所有，於91年7 月29日移轉登記予
    甲○○名下之事實，有汽 (機)車 過戶登記書1 紙在卷可參
    （見偵卷第101 頁）。又上開車輛均係乙○○委由戊○○覓
    得，並在乙○○所經營上址中古車行內，由受遠東銀行委託
    辦理貸款業務之匯豐汽公司之職員己○○就購車貸款之相關
    事宜進行徵信、對保、簽約，並由丁○○夥同之2 名不詳姓
    名年籍成年女子在如附表1 、2 所示文件上簽名、蓋章後，
    遠東銀行分別貸予27萬元、24萬元之事實，除據證人己○○
    、證人遠東銀行逸仙分行副理翁維和於本院審理時結證在卷
    （見本院卷〈一〉第65至68頁、本院卷〈二〉第37至39頁）
    外，並有遠東銀行之貸款暨動產抵押契約書、分期申請書、
    指定撥款書、未記載金額及發票日等必要記載事項之發票人
    為丙○○、甲○○本票、本票授權書、暨遠東銀行94年7 月
    1 日 (94) 遠銀逸字第63號函所附客戶基本資料表等文件存
    卷可稽（見偵卷第38、86、91、101 、131 、155 頁、本院
    卷〈二〉第50頁）。
(三)被告丁○○雖辯稱：其經丙○○同意後，始以其名義購買車
    牌號碼EZ-5046 號小客車供己使用，其未以丙○○名義擔任
    甲○○購買另一車輛保證人云云。惟查：被告對於以丙○○
    名義購買車牌號碼EZ-5046 號小客車乙節，先則於警詢時供
    稱：「我以吳女身分名義係以貸款方式購買（分2 年24期）
    ，當時辦理購車及貸款相關事宜，只有我、丙○○、乙○○
    在場，有無其他人在場，我不記得了。」云云（見偵卷第7
    頁）；迨於檢察官訊問時供稱：「（車牌號碼EZ-5046 號自
    小客車向遠東銀行辦理貸款事宜是否在場？）不在場。」、
    「（有無通知丙○○去簽立貸款契約書？）沒有。」云云（
    見偵卷第143 頁）。則被告果徵得丙○○同意購車，焉會對
    於辦理購車貸款對保及簽約時，丙○○是否在場，供述前後
    矛盾，顯係情虛臨訟杜撰之詞。再者縱如被告所稱：其經丙○○同意以其名義購車云云，然丙○○既同意被告以其名義
    購車，而無慮該車日後所產生規費、貸款、保險費甚至交通
    違規罰款，追討無著，顯見其與被告交情甚篤，惟為何自警
    詢時起迄偵、審中，被告均未能提供可供傳喚丙○○之方式
    ，供查證其所言真實性，故被告所稱真實性顯難遽信。
(四)退而言之，縱如被告所稱其徵得丙○○同意，而以丙○○名
    義購車云云，惟被告先已電話告知乙○○欲買2 輛車，乙○○應允後即聯絡友人戊○○覓尋車輛，迨覓得車輛後，由乙○○通知被告；被告接獲乙○○通知後，先後夥同2 名不詳
    姓名年籍之成年女子至乙○○所經營位於桃園縣龜山鄉○○
    路73號之中古車行，其中一名女子自稱丙○○購買車牌號碼
    EZ-5046 號小客車，另一女子則自稱甲○○，而與匯豐汽車
    公司己○○辦理購車貸款徵信、對保、簽約事宜，並由自稱
    丙○○、甲○○之2 名女子在遠東銀行貸款暨動產抵押契約
    書、分期申請書、指定撥款書、授權書上、未完成必要記載
    事項之本票上簽名，並蓋用該2 人印章，自稱丙○○、甲○○之人互相作保等情，已據證人乙○○、戊○○、己○○於
    本院審理時結證在卷（見本院卷〈一〉第65、66頁、第114
    至116 、119 頁、第123 至126 、128 至12 9頁）。則丙○○既僅同意被告以其名義購買車牌號碼EZ-5046 號小客車，
    豈會在親自到場購買上述小客車情況下，在自稱甲○○之不
    詳女子購買車牌號碼V5-2907 號自小貨車時簽名擔任連帶保
    證人之理，顯見被告所稱徵得丙○○同意購車云云，顯屬無
    據。
(五)另被告復辯稱：綽號「石頭」石先生交付甲○○身分證委其
    購買小貨車，伊即交給乙○○代為覓車，後來車牌號碼V5-2
    907 號自小貨車交車後，才知道出問題云云。但查，證人甲○○國民身分證於91年6 月間在不詳地點遺失，而於91年7
    月12日至高雄市新興區戶政事務所申請補發國民身分證，且
    其身分證並未借予他人使用，亦未購買車牌號碼V5-2907 號
    自小貨車及擔任他人購車連帶保證人，且車牌號碼EZ-5046
    號小客車之貸款暨動產抵押契約書上「甲方連帶保證人處」
    之「甲○○」署名暨印文均非其所親自或授權簽署或蓋印等
    情，業據證人甲○○於檢察官詢問時結證在卷，並有高雄市
    新興區戶政事務所93年10月7 日高市新戶一字第0930004736
    號函及所附補領國民身分證申請書（見偵卷第95、96、144
    、145 頁）。互核被告於檢察官93年11月8 日庭訊時，與證
    人甲○○同庭應訊，其表示未見過也不認識甲○○（見偵卷
    第142 頁），足見證人甲○○與被告並無仇怨，當無甘冒偽
    證刑責構詞誣陷被告之必要，其證詞應堪採信。則甲○○並
    未委由綽號「石頭」者購買上述小貨車，亦未授權他人刻製
    其印章蓋用於上述購車相關文件甚明。
(六)又被告對於是否曾經出面對保一事，先後已有供述不一，已
    如前述。且被告夥同友人庚○取回車牌號碼V5-2907 號自小
    貨車後，並未交給綽號「石頭」之人，而由被告交予庚○使
    用一節，業據證人庚○於本院審理時結證稱：車牌號碼V5-2
    907 號自小貨車是我跟丁○○去龜山牽車的，當時我和我哥
    哥在做環保棺木的生意，被告也有興趣，曾說這部車可以提
    供給我哥哥載運環保棺木給客戶看等情（見本院卷〈一〉第
    134 、135 頁）。稽此，被告辯稱：係為綽號「石頭」者代
    購該部小貨車云云，然卻可獨自決定將車輛交予庚○使用，
    顯見其稱是綽號「石頭」者委託其購車一節，真實性實堪質
    疑。再者，買賣中古車並非難事，綽號「石頭」者亦可親自
    選購，且該部小貨車價值達數十萬元，然依被告供稱：綽號
    「石頭」者僅交付甲○○之身分證，即要求被告出面代為購
    車，並未先行交付任何定金或車款，亦未出面陪同看車、詢
    價，事後又遍尋無著等情以觀，顯與一般購買中古車者會親
    自出面看車、詢價、簽約之情況有別，顯見被告所稱悖情逆
    理，反足徵其臨訟情虛杜撰，委無可採。雖證人庚○於本院
    審理亦證稱：石先生（即綽號「石頭」者）是我們老板（即
    被告，按庚○之前在被告所經營工廠上班）的客戶，他拿身
    分證來請我們老闆幫他買車云云，然被告所稱顯與事理有違
    ，不足採信，已如前述，足見證人庚○此等證詞，顯係附和
    迴護被告之詞，不足以作為被告有利之認定。
(七)末查，如附表1 、2 所示「丙○○」、「甲○○」署名、印
    文，均非丙○○、甲○○本人親自或授權他人簽名、蓋印，
    顯係被告夥同具犯意聯絡之該2 名不詳姓名年籍之成年女子
    ，先至臺灣地區某不詳刻印店，利用不知情店員偽造「丙○○」、「甲○○」之印章各1 枚後，再連續偽造於附表1 、
    2 所示之私文書上，並持以行使，灼然甚明。至被告所用以
    購車之丙○○、甲○○國民身分證，並無證據證明被告係以
    不法方式取得丙○○、甲○○國民身分證，自應從有利於被
    告之認定，附此敘明。綜述，被告所辯，不符常情，顯為事
    後卸責之詞，不足採信。本件事證明確，被告犯行，堪以認
    定。
二、核被告所為，係犯刑法第216 條、第210 條之行使偽造私文
    書罪、同法第214 條之使公務員登載不實罪、同法第339 條
    第1 項詐欺取財罪。被告與該2 名不詳姓名年籍之成年女子
    間有犯意聯絡及行為分擔，均為共同正犯。被告偽造印章、
    印文、署名之行為，皆為偽造私文書之部分行為；其偽造私
    文書後，復持以行使，其偽造之低度行為為行使之高度行為
    所吸收，均不另論罪。又被告利用不知情之人偽刻「丙○○
    」、「甲○○」印章各1 枚，及利用不知情己○○至監理機
    關辦理車輛過戶手續，使公務員為不實登載，均為間接正犯
    。被告先後多次行使偽造私文書、使公務員登載不實、詐欺
    取財之犯行，時間緊接，犯罪構成要件相同，顯係基於概括
    犯意為之，為連續犯，以一罪論，應依法加重其刑。其所犯
    行使偽造私文書、使公務員登載不實罪、詐欺取財罪三罪間
    ，有方法結果之牽連犯關係，為牽連犯，應依刑法第55條之
    規定，從較重之行使偽造私文書罪處斷。又起訴意旨雖未就
    被告利用不知情己○○至台北市監理處辦理車牌號碼EZ-504
    6 號小客車辦理過戶登記事宜之犯行提起公訴，惟此部分與
    被告上揭犯罪事實一、(1)犯行，有牽連犯裁判上一罪關係，
    為起訴效力所及，本院自得併予審理。另被告雖與冒稱丙○○、甲○○之不詳姓名年籍之成年女子共犯在扣案如附表1
    編號3 及如附表2 編號3 所示本票，偽造「丙○○」、「甲○○」署名、印文，惟發票年、月、日及金額為本票應行記
    載事項之一，欠缺發票年、月、日及金額之本票屬無效票據
    ，不具有價證券之性質，祇能視為私文書（最高法院91年度
    台上字第6853號、92年度台上字第2942號判決意旨參照）。
    本件扣案如附表1 編號3 及未扣案如附表2 編號3 所示之本
    票並未記載發票年、月、日及金額，揆諸上述說明，屬無效
    票據，不具有價證券之性質，祇能視為私文書，併此敘明。
    被告曾有如事實欄所載之犯行及執行情形，有臺灣高等法院
    被告前案紀錄表、臺灣桃園地方法院檢察署刑案資料查註紀
    錄表在卷可按，其於5 年內再犯本案有期徒刑以上之罪，為
    累犯，應依法遞加重其刑。爰審酌被告犯罪動機、手段、目
    的，所生危害，及犯罪後態度等一切情狀，量處如主文所示
    之刑。至如附表1 、2 所示偽造私文書已交給匯豐公司、遠
    東銀行，已非被告所有，惟其上之「丙○○」、「甲○○」
    印文及署名，均係偽造，依刑法第219 條規定不問屬於犯人
    與否，均宣告沒收。至偽造之「丙○○」、「甲○○」印章
    各1 枚，係被告所有供犯罪所用之物，雖未扣案，亦無證據
    證明已滅失，亦依刑法第219 條規定宣告沒收。
據上論斷，應依刑事訴訟法第299 條第1 項前段，刑法第28條、
第56條、第216 條、第210 條、第214 條、第339 條第1 項、第
55 條 、第47條、第219 條，罰金罰鍰提高標準條例第1 條前段
，判決如主文。
本案經檢察官趙燕利到庭執行職務。
中　　華　　民　　國　　94　　年　　 8 　　月　　9　　日
                  刑事第五庭審判長法  官  潘政宏
                                  法　官　張明儀
                                  法  官  邱滋杉
以上正本證明與原本無異。
如不服本判決，應於送達後10日內，向本院提出上訴狀（應附繕
本），上訴於臺灣高等法院。
                                  書記官　高文靜
中　　華　　民　　國　　94　　年　　8 　　月　 　9　　日
附表1
┌───┬────────┬──────┬───┬───────┬───┬─────┐
│編號  │物件名稱        │偽造署名    │數量  │偽造印文      │數量  │備註      │
├───┼────────┼──────┼───┼───────┼───┼─────┤
│一    │車牌號碼EZ-5046 │(1)借款人：吳│(1)1枚 │(1)丙○○      │(1)1枚 │扣案      │
│      │號小客車「貸款暨│  瓊瑤      │      │              │      │          │
│      │動產抵押契約書」│(2)連帶保證人│(2)1枚 │(2)甲○○      │(2)1枚 │          │
│      │                │  ：甲○○  │      │              │      │          │
├───┼────────┼──────┼───┼───────┼───┼─────┤
│二    │遠東銀行分期申請│(1)申請人：吳│1枚   │丙○○        │1枚   │影本      │
│      │表              │  瓊瑤      │      │              │      │          │
│      │                │(2)保證人: 方│1枚   │              │      │          │
│      │                │  世俠      │      │              │      │          │
├───┼────────┼──────┼───┼───────┼───┼─────┤
│三    │未記載完成本票  │(1)發票人：吳│(1)1枚 │(1)丙○○      │(1)1枚 │扣案      │
│      │                │  瓊瑤      │      │              │      │          │
│      │                │(2)發票人：方│(2)1枚 │(2)甲○○      │(2)1枚 │          │
│      │                │  世俠      │      │              │      │          │
├───┼────────┼──────┼───┼───────┼───┼─────┤
│四    │（內容為填本票發│(1)立授權書人│(1)1枚 │(1)丙○○      │(1)1枚 │扣案      │
│      │票日、金額等）授│  ：丙○○  │      │              │      │          │
│      │權書            │(2)立授權書人│(2)1枚 │(2)甲○○      │(2)1枚 │          │
│      │                │  ；甲○○  │      │              │      │          │
├───┼────────┼──────┼───┼───────┼───┼─────┤
│五    │指定撥款契約書  │借款人：吳瓊│1枚   │丙○○        │1枚   │影本      │
│      │                │瑤          │      │              │      │          │
└───┴────────┴──────┴───┴───────┴───┴─────┘
附表2
┌───┬────────┬──────┬───┬───────┬───┬─────┐
│編號  │物件名稱        │偽造署名    │數量  │偽造印文      │數量  │備註      │
├───┼────────┼──────┼───┼───────┼───┼─────┤
│一    │車牌號碼V5-2907 │(1)借款人：方│(1)1枚 │(1)丙○○      │(1)1枚 │未扣案    │
│      │號小貨車「貸款暨│  世俠      │      │              │      │          │
│      │動產抵押契約書」│(2)連帶保證人│(2)1枚 │(2)甲○○      │(2)1枚 │          │
│      │                │  ：丙○○  │      │              │      │          │
├───┼────────┼──────┼───┼───────┼───┼─────┤
│二    │遠東銀行分期申請│(1)申請人：方│1枚   │甲○○        │1枚   │影本      │
│      │表              │  世俠      │      │              │      │          │
│      │                │(2)保證人: 吳│1枚   │              │      │          │
│      │                │  瓊瑤      │      │              │      │          │
├───┼────────┼──────┼───┼───────┼───┼─────┤
│三    │未記載完成本票  │(1)發票人：吳│(1)1枚 │(1)丙○○      │(1)1枚 │未扣案    │
│      │                │  瓊瑤      │      │              │      │          │
│      │                │(2)發票人：方│(2)1枚 │(2)甲○○      │(2)1枚 │          │
│      │                │  世俠      │      │              │      │          │
├───┼────────┼──────┼───┼───────┼───┼─────┤
│四    │（內容為填本票發│(1)立授權書人│(1)1枚 │(1)丙○○      │(1)1枚 │未扣案    │
│      │票日、金額等）授│  ：丙○○  │      │              │      │          │
│      │權書            │(2)立授權書人│(2)1枚 │(2)甲○○      │(2)1枚 │          │
│      │                │  ；甲○○  │      │              │      │          │
├───┼────────┼──────┼───┼───────┼───┼─────┤
│五    │指定撥款契約書  │借款人：方世│1枚   │甲○○        │1枚   │未扣案    │
│      │                │俠          │      │              │      │          │
└───┴────────┴──────┴───┴───────┴───┴─────┘
附錄：本判決論罪科刑法條全文
附錄論罪科刑法條：
中華民國刑法第210條
(偽造變造私文書罪)
偽造、變造私文書，足以生損害於公眾或他人者，處五年以下有
期徒刑。
中華民國刑法第216條
(行使偽造變造或登載不實之文書罪)
行使第二百十條至第二百十五條之文書者，依偽造、變造文書或
登載不實事項或使登載不實事項之規定處斷。
中華民國刑法第214條
(使公務員登載不實罪)
明知為不實之事項，而使公務員登載於職務上所掌之公文書，足
以生損害於公眾或他人者，處三年以下有期徒刑、拘役或五百元
以下罰金。
中華民國刑法第339條
(普通詐欺罪)
意圖為自己或第三人不法之所有，以詐術使人將本人或第三人之
物交付者，處五年以下有期徒刑、拘役或科或併科一千元以下罰
金。
以前項方法得財產上不法之利益或使第三人得之者，亦同。
前二項之未遂犯罰之。
